【裁判字號】    98,易,554
【裁判日期】    990503
【裁判案由】    毒品危害防制條例
【裁判全文】
臺灣宜蘭地方法院刑事判決               98年度易字第554號
公  訴  人  臺灣宜蘭地方法院檢察署檢察官
被      告  甲○○
上列被告因毒品危害防制條例案件，經檢察官提起公訴（98年度
毒偵字第634、674號），被告就被訴事實為有罪之陳述，經告知
簡式審判程序之旨，並聽取被告之意見後，本院裁定逕依簡式審
判程序判決如下：
    主  文
甲○○施用第二級毒品，累犯，處有期徒刑柒月。又施用第二級
毒品，累犯，處有期徒刑柒月；扣案之甲基安非他命壹包（驗後
淨重零點壹壹零玖公克）沒收銷燬之，扣案之吸食器壹組沒收。
應執行有期徒刑壹年；扣案之甲基安非他命壹包（驗後淨重零點
壹壹零玖公克）沒收銷燬之，扣案之吸食器壹組沒收。
    犯 罪 事 實
一、甲○○前於民國89年間因施用毒品案件，經裁定送觀察、勒
    戒，認無繼續施用毒品傾向，經臺灣宜蘭地方法院檢察署檢
    察官以89年度毒偵字第640號為不起訴處分確定；又因施用
    毒品案件，經臺灣新竹地方法院裁定送觀察、勒戒，亦認無
    繼續施用毒品傾向，由臺灣新竹地方法院檢察署檢察官以89
    年度毒偵字第2397號為不起訴處分確定；另因竊盜案件，經
    臺灣宜蘭地方法院以91年度宜簡字第35號判處有期徒刑4月
    確定，於92年3月15日執行完畢出監；再因施用毒品案件，
    經臺灣宜蘭地方法院裁定送強制戒治，於91年11月29日停止
    強制戒治並付保護管束，該次施用毒品犯行，經臺灣宜蘭地
    方法院以91年度宜簡字第65號判處有期徒刑4月確定；於保
    護管束期間因再施用毒品案件，經臺灣宜蘭地方法院裁定撤
    銷停止強制戒治續行戒治，於92年12月6日強制戒治執行完
    畢出所，該次施用毒品犯行，經臺灣宜蘭地方法院以92年度
    易字第235號判處有期徒刑4月確定，經接續執行，於93年8
    月6日執行完畢出監；嗣再因竊盜、施用毒品、妨害兵役、
    偽造文書等案件，經臺灣宜蘭地方法院以94年度羅簡字第10
    7號、161號、96年度易緝字第16號、97年度易字第257號判
    處有期徒刑3月、6月、3月、8月確定，於97年12月31日縮短
    刑期假釋出監，於98年3月26日縮短刑期假釋期滿，以已執
    行論。詎仍不知悔改，復基於施用第二級毒品甲基安非他命
    之犯意，於（一）98年8月15日凌晨1時25分許為警採尿前回
    溯96小時內之某時，在宜蘭縣冬山鄉○○路375巷4號住處，
    以將甲基安非他命置入玻璃球內燒烤吸食煙霧之方式，施用
    甲基安非他命1次，嗣於98年8月15日經警採尿送驗，檢驗結
    果呈甲基安非他命類陽性反應，始查悉上情；於（二）98年
    9月6日凌晨零時，在上開住處廁所內，以吸食器吸食之方式
    ，施用甲基安非他命1次，嗣於98年9月9日5時40分許，為警
    在宜蘭縣羅東鎮○○路慈惠寺前查獲，當場扣得甲基安非他
    命1包（驗後淨重0.1109公克）、吸食器1組，並於同日經警
    採尿送驗結果呈甲基安非他命類陽性反應，始查悉上情。
二、案經宜蘭縣政府警察局三星、羅東分局報告臺灣宜蘭地方法
    院檢察署檢察官偵查起訴。
    理  由
一、訊據被告甲○○對於上揭犯罪事實坦承不諱，且被告於事實
    欄所示之時間為警查獲後，先後經警採集其尿液送驗結果，
    確均呈甲基安非他命類藥物陽性反應，此有犯罪嫌疑人尿液
    採驗作業管制紀錄、慈濟大學濫用藥物檢驗中心檢驗總表各
    1紙在卷可參。被告之自白顯與事實相符，堪予採憑。此外
    復有當場查獲之第2級毒品甲基安非他命1小包，及被告所有
    用供施用甲基安非他命之吸食器1組可資佐證；而該扣案之
    甲基安非他命1小包，經送交通部民用航空局航空醫務中心
    毒品鑑驗結果，確檢出甲基安非他命成分，有該中心毒品98
    年9月22日航藥鑑字第0984834號鑑定書附卷可憑（98年度毒
    偵字第674號卷第19頁）。又被告前於89年間因施用毒品案
    件，經裁定送觀察、勒戒，認無繼續施用毒品傾向，經臺灣
    宜蘭地方法院檢察署檢察官以89年度毒偵字第640號為不起
    訴處分確定；又因施用毒品案件，經臺灣新竹地方法院裁定
    送觀察、勒戒，亦認無繼續施用毒品傾向，由臺灣新竹地方
    法院檢察署檢察官以89年度毒偵字第2397號為不起訴處分確
    定；再因施用毒品案件，經臺灣宜蘭地方法院裁定送強制戒
    治，於91年11月29日停止強制戒治並付保護管束，該次施用
    毒品犯行，經臺灣宜蘭地方法院以91年度宜簡字第65號判處
    有期徒刑4月確定；於保護管束期間因再施用毒品案件，經
    臺灣宜蘭地方法院裁定撤銷停止強制戒治續行戒治，於92年
    12 月6日強制戒治執行完畢出所，該次施用毒品犯行，經臺
    灣宜蘭地方法院以92年度易字第235號判處有期徒刑4月確定
    ，經接續執行，於93年8月6日執行完畢出監；嗣再因竊盜、
    施用毒品、妨害兵役、偽造文書等案件，經臺灣宜蘭地方法
    院以94年度羅簡字第107號、161號、96年度易緝字第16號、
    97 年度易字第257號判處有期徒刑3月、6月、3月、8月確定
    ，有臺灣高等法院被告前案紀錄表附卷足稽。被告於五年內
    再犯毒品危害防制條例第10條之前揭施用第2級毒品之犯行
    ，應堪以認定。
二、核被告前後二次施用第二級毒品甲基安非他命之行為，所為
    均係犯毒品危害防制條例第10條第2項之施用第2級毒品罪。
    被告二次持有第2級毒品之低度行為，分別為其施用第2級毒
    品之高度行為所吸收，均不另論罪。被告所犯上開二罪名，
    犯意各別，行為互異，應予分論併罰。查被告前曾因竊盜、
    施用毒品、妨害兵役、偽造文書等案件，經臺灣宜蘭地方法
    院以94年度羅簡字第107號、161號、96年度易緝字第16號、
    97年度易字第257號判處有期徒刑3月、6月、3月、8月確定
    ，於97年12月31日縮短刑期假釋出監，於98年3月26日縮短
    刑期假釋期滿，以已執行論，有台灣高等法院被告前案紀錄
    表附卷足稽，其於受有期徒刑執行完畢後5年內故意再犯有
    期徒刑以上之上開二罪名，均為累犯，應均依法加重其刑。
    爰審酌被告之品行，屢次施用毒品不知悛悔之犯罪動機、目
    的、手段及其施用毒品戕害身心健康，對國家社會所生之危
    害，及其犯罪後坦承犯行態度良好等一切情狀，分別量處如
    主文所示之刑，並定其應執行之刑。扣案之第2級毒品甲基
    安非他命1小包（驗後淨重0.1109公克），確係第二級毒品
    甲基安非他命，已如前述，係屬查獲之毒品，應依法併予宣
    告沒收銷燬之；另扣案之吸食器1組，係被告所有供施用第2
    級毒品甲基安非他命所用之物，業據被告供明在卷，應均依
    刑法第38條第1項第2款併予宣告沒收之。
據上論斷，應依刑事訴訟法第299條第1項前段、第273條之1第1
項，毒品危害防制條例第10條第2項、第18條第1項前段，刑法第
11條前段、第47條第1項、第51條第5款、第38條第1項第2款，判
決如主文。
本案經檢察官劉惟宗到庭執行職務
中    華    民    國    99    年    5     月    3     日
                  刑事第三庭法  官  黃永勝
以上正本證明與原本無異。
如不服本判決應於收受本判決後10日內向本院提出上訴書狀，並
應敘述具體理由。若未敘述理由者，應於上訴期間屆滿後20日內
向本院補提理由書狀(均須按他造當事人之人數附繕本)。
                            書記官  吳文雄
中    華    民    國    99    年    5     月    3     日
附錄本案論罪科刑法條全文：
毒品危害防制條例第10條第2項
施用第二級毒品者，處3年以下有期徒刑。

司法院資訊處製作；財團法人民間司法改革基金會備份。
